---
title: "TP4"
output: html_notebook
---

#TP4
#Exercice 1
#1)

```{r}
n=50
mu=2
sig=2
x=rnorm(n,mu,sig)
```

#2)
Calculer les déciles empiriques de x
```{r}
quantile(x, prob = seq(0.1,0.9,0.1)) -> demp
```

#3)
Calculer les déciles théoriques:
```{r}
qnorm(seq(0.1,0.9,0.1),mu,sig) -> dth
```

#4)
Tracer demp en fonction de dth
```{r}
plot(dth,demp)
abline(a = 0, b = 1, col = "red")
legend(-0.5,4,legend="y = x", col="red", lty = 1)
```

#5)
```{r}
hist(x, probability =  TRUE)
mu_est = mean(x)
sigma_est = sd(x)
curve(dnorm(x,mu_est,sigma_est), add = T, col = "red")
legend(-4,0.20,legend="f(x,mu = 2, sigma = 4)", col="red", lty = 1)
```
L'histogramme semble coïncider avec la densité de la loi normale, mais puisque nous avons peu de valeurs, l'histogramme est mal résolu.

#6)
```{r}
quantile(x,prob = ((1:n)/(n+1)), names = F, type = 1) -> q_emp
sort(x) -> sorted
cat(q_emp,"\n \n")
cat(sorted,"\n\n")
cat(sorted == q_emp,"n")
```
Nous constatons que les quantiles empiriques d'ordre $1/(n+1) ... n/(n+1)$ sont égaux à la suite des observations triées par ordre croissant.

#7
```{r}
q_th = qnorm((1:n)/(1+n), mu, sig)
plot(q_th,q_emp)
abline(a = 0, b = 1, col = "red")
```

#8)
```{r}
q_th_red = qnorm((1:n)/(n+1))
plot(q_th_red,q_emp)
abline(a = mu, b = sig, col = "red")
```

#9)
```{r}
qqnorm(x)
abline(a = mean(x), b = sd(x), col = "purple")
abline(a = mu, b = sig, col = "red")
qqline(x,col="green")
```
Donc la fonction qqline ne trace pas la même droite de Henry.

#Exercice 2
#1)
```{r}
n = 1000
```

#2)
```{r}
runif(n,min = -1, max = 1) -> x
qqnorm(x)
qqline(x, col="red")
abline(h = c(-1,1), col ="purple")
```
```{r}
mu = mean(x)
sig = sd(x)
curve(dunif(x,-1,1),from = -3, to = 3, type = "s", ylim = c(0,0.8))
curve(dnorm(x,mu,sig), add= T, col = "red")
```
```{r}
rt(n, df = 3) -> x
qqnorm(x)
qqline(x,col="red")
```
```{r}
mu = mean(x)
sig = sd(x)
curve(dt(x,df = 3),from = -4, to = 4, ylim = c(0,0.4))
curve(dnorm(x,mu,sig), add= T, col = "red")
legend(-3,0.4,legend=c("normale","student"), col = c("red","black"), lty=1)
```

```{r}
rchisq(n, df=2) -> x
qqnorm(x)
qqline(x,col = "red")
abline(a=mean(x), b= sd(x))
abline(h=0,c)
```



