---
title: "R Notebook"
output: html_notebook
---

#Objectif
  Comprendre la loi des grandes nombres et le théorème centrale limite à l'aide de données simulées.
  
#Exercice 1: Loi des grands nombres
Soit $x_1, X_2, ..., X_,$ une suite de variables aléatoire indépendantes de même loi et telles que $E(x_1) < +\infty$ alors:

$$
\bar{x_n} = \frac{1}{n} \sum_{i = 1}^n x_1 \underset{n\rightarrow + \infty}{\longrightarrow}E(x_1)
$$

#Question 1
```{r}
p = 0.45
n = 100
x = rbinom(n,1,p)
barplot(prop.table(table(x)))
abline(h = p)
```

#Question 2

$$
E_k = \frac {1}{k}\sum_{j = 1}^k x_j
$$
$$
(\text{cumsum(x)})_k = (\sum_{i_k})
$$

```{r}
suitemoy = rep(0,n)
s = 0
for(k in 1:n){
  s = s+x[k]
  suitemoy[k] = s/k
}

plot(suitemoy, ylim = c(0,1), type = "l")
abline(h = p, col = "red")
```

#Question 3
```{r}
plot(suitemoy, ylim = c(0,1))
abline(h = p, col = "red")
```

#Partie 2: théorème centrale limite

#Exercice 3
#Question 1
```{r}
n = 5
mu = -2
sigma = 2
x = rnorm(n,mu,sigma)
moyx = mean(x)
cat("moyx =", moyx, "\n")
```

#Question 2
```{r}
x1 = rnorm(n,mu,sigma)
x2 = rnorm(n,mu,sigma)
Mdata = rbind(x1,x2)
rowMeans(Mdata)
```

#Question 3
```{r}
N = 100
x = rnorm(n*N,mu, sigma)
Mdata = matrix(x,nrow= N)
```

#Question 4
```{r}
apply(Mdata, MARGIN = 1, mean) -> moyennes
moyennes
```

#Question 5
```{r}
mean(moyennes)
sd(moyennes)
```

#Question 6
```{r}
hist(moyennes, probability = 1)
curve(dnorm(x,mean(moyennes), sd(moyennes)), col = "red", add = T)
curve(dnorm(x,mu, sigma/sqrt(n)), col = "purple", add = T)
```

#Question 7
```{r}
moyennescr = sqrt(n)/sigma*(moyennes-mu)
hist(moyennescr, probability = T)
curve(dnorm(x), add = T, col = "purple")
```

#Exercice 3
Définissons les paramétres:
```{r}
p = 0.45
sigma = sqrt(p*(1-p))
mu = p
n = 500
N = 10000
```

Générons Mdata:
```{r}
x = rbinom(n*N,1,p)
Mdata = matrix(x,ncol = n)
moyennes = rowMeans(Mdata)
```

```{r}
moyennescr = sqrt(n)/sigma*(moyennes-mu)
hist(moyennescr, probability = T)
curve(dnorm(x), col = "purple", add = T)
```



